Inventaris van de collectie Staten-Generaal Dubbelen, 1577-1794
Nationaal Archief, Den Haag
Staten-Generaal Dubbelen
Staten-Generaal / SGD
1577-1794
1235
600 inventarisnummer(s); 71,00 meter
Normale geschreven, getypte en gedrukte documenten, geen bijzondere handschriften.
Nationaal Archief, Den Haag
Staten-Generaal,, 1576-1796 Raad van State,, 1588-1795 Stadhouderlijke Secretarie; Staten van Holland; Generaliteitsrekenkamer
Het archief bevat een aantal reeksen dubbele exemplaren van resoluties van de Staten-Generaal, alsmede verbalen en brievenboeken.
Archiefvorming
Geschiedenis van het archiefbeheer
In zijn inventaris van de archieven van de Staten-Generaal van 1822 en 1823 maakt rijksarchivaris Van Wijn melding van een aantal series geschreven en gedrukte resoluties van dit college. Over de ordinaris resoluties merkte hij op, dat daarvan, naast de series minuten, eerste minuten, geresumeerde minuten, kopieën en gedrukte resoluties, "mede nog twee geschreven en drie gedrukte stellen, schoon niet compleet, bij het Archief aanwezig" waren. Bij de secrete resoluties tekende hij aan, dat daarvan "vele dubbelden gevonden worden, en wel van verscheiden jaren twee a drie stuks".
Arch. Binn. Zaken, Afd. O.K. & W., 1815-1848, inv. nr. 4229, 3 maart 1825 F 18, pp. 3 en 4.
Bovendien bevonden zich destijds op het Rijksarchief een groot aantal door Van Wijn niet vermelde resolutieboeken, die geen afgeronde serie (meer) vormden: "dubbelden", "extracten" enz. en minstens vijf series gedrukte resoluties van de Staten van Holland.
Uit al deze dubbelen zijn herhaaldelijk in de loop van de vorige eeuw, maar ook nog in 1963 exemplaren aan andere instellingen overgedragen, veelal ter opvulling van hiaten in series die daar al aanwezig waren.
In het begin van deze eeuw werd het verspreid aangetroffen restant met andere stukken die vnl. uit de archieven van de Staten-Generaal afkomstig waren, ondergebracht in een collectie "Staten-Generaal dubbelen". Deze omvatte 1086 nummers, waarvan, na de herinventarisatie door Japikse van de archieven van de Staten-Generaal en de legatiearchieven, de herinventarisatie door Meilink van de archieven van de VOC en de laatste overdracht in 1963 aan het Instituut voor Moderne Geschiedenis van de Katholieke Universiteit in Nijmegen, 302 volgnummers en 3 niet van een volgnummer voorziene registers overbleven.
In 1983 zijn deze registers, die in beheer gegeven waren aan het Gemeentearchief Nijmegen, naar het Algemeen Rijksarchief teruggebracht.
In de loop der tijd zijn aan deze collectie bestanddelen toegevoegd, waaronder de collectie resoluties die in 1869 was uitgeleend aan de Universiteitsbibliotheek Leiden, welke in 1963 weer geretourneerd werd.
De verwerving van het archief
De rechtstitel is (nog) onbekend
Inhoud en structuur van het archief
Inhoud
De collectie bestaat uit geschreven ordinaris en secrete resoluties van de Staten-Generaal, extracten van resoluties en kopieën van depêcheboeken en brievenboeken, van traktaten, akten en verbalen van bezendingen van de Staten-Generaal, en met enkele indices.
De collectie is voor het overgrote deel samengesteld uit kopieregisters die afkomstig zijn uit de archieven van Holland en van de Raad van State en bevat verder bestanddelen uit de archieven van de Staten-Generaal, de generaliteitsrekenkamer en de Stadhouderlijke Secretarie. Van enkele kopieregisters kon de herkomst niet worden vastgesteld.
De collectie bevat een groot aantal afschriften van zestiende- en zeventiende-eeuwse resolutieregisters en brievenboeken, die in de tweede helft van de achttiende eeuw zijn vervaardigd. Soortgelijke afschriften bevinden zich ook in het archief van de Staten-Generaal zelf, namelijk enkele onder de ordinaris resoluties en een groot aantal onder de brievenboeken. De vervaardigding van deze kopieen diende als stopwerk voor de klerken van de griffie. Vele zijn zeer slordig geschreven en daardoor onbetrouwbaar.
Meer over deze collectie, haar samenstelling en haar lotgevallen in Theo H.P.M. Thomassen, Instrumenten van de macht. De Staten-Generaal en hun archieven 1576-1796.
Aanwijzingen voor de gebruiker
Openbaarheidsbeperkingen
Volledig openbaar.
Materiële beperkingen
Het archief kent geen beperkingen voor het raadplegen van stukken als gevolg van slechte materiële staat.
Aanvraaginstructie
Openbare archiefstukken kunnen online worden aangevraagd en gereserveerd. U kunt dit ook via de terminals in de studiezaal van het Nationaal Archief doen. Om te kunnen reserveren dient u de volgende stappen te volgen:
Creëer een account of log in.
Selecteer in de archiefinventaris een archiefstuk.
Klik op ‘Reserveer’ en kies een tijdstip van inzage.
Verwant materiaal
Beschikbaarheid van kopieën
Inventarisnummers van dit archief zijn niet in kopievorm beschikbaar
Verwante archieven
De belangrijkste series resoluties van de Staten-Generaal zijn beschreven in toegang 1.01.03: Inventaris van het archief van de Staten-Generaal, (1431) 1576-1796: Resoluties, 1576-1796. Daarnaast zijn de resoluties in hun onderlinge samenhang beschreven in de zgn. tabellarische inventaris.
Publicaties
Theo H.P.M. Thomassen, Instrumenten van de macht. De Staten-Generaal en hun archieven 1576-1796.
Bijlagen
Concordantie
Deze concordantie is een reconstructie van de oorspronkelijke collectie Staten-Generaal Dubbelen, onder verwijzing naar hun huidige vindplaats en naar de archieven waaruit ze afkomstig zijn. De nummering in de eerste kolom is de nummering van de oorspronkelijke collectie Staten-Generaal Dubbelen. De nummering in de tweede kolom verwijst naar de huidige vindplaatsen van de archiefbestanddelen. De laatste kolom verwijst naar de archieven waar de archiefbestanddelen uit afkomstig zijn. Een uitgebreide toelichting op het ontstaan en de lotgevallen van deze collectie is te vinden in:
Theo Thomassen, Instrumenten van de macht. De Staten-Generaal en hun archieven 1576-1796.
In de collectie bevinden zich bestanddelen van drie series generaliteitsresoluties van de Staten van Holland. Een serie is generkt ‘A’ en een andere ‘C’. De serie gemerkt ‘B’ is ook van Holland afkomstig, maar een deel ervan is overgenomen door Hendrik Fagel, die de delen opnieuw heeft laten inbinden.
De collectie bevat een groot aantal afschriften van zestiende- en zeventiende-eeuwse resolutieregisters en brievenboeken, die in de tweede helft van de achttiende eeuw zijn vervaardigd. Soortgelijke afschriften bevinden zich ook in het archief van de Staten-Generaal zelf, namelijk enkele onder de ordinaris resoluties en een groot aantal onder de brievenboeken. De vervaardigding van deze kopieen diende als stopwerk voor de klerken van de griffie. Vele zijn zeer slordig geschreven en daardoor onbetrouwbaar.
Legenda
FS 1.10.94 arch. Fagel Supplement
FAG A arch. Fagel Supplement, resoluties afkomstig uit de Hollandse serie ‘A’
FAG B arch. Fagel Supplement, resoluties afkomstig uit de Hollandse serie ‘B’
HOL archieven van Holland (incl. Staten, Gecomm. Raden en raadpensionarissen)
HOL A archieven van Holland, serie ordinaris resoluties ‘A’
HOL C archieven van Holland, serie ordinaris resoluties ‘C’
HOP 1.10.97 familiearchief Hop
L FR 1.02.14 arch. van de Nederlandse gezanten in Frankrijk
L KE 1.02.05 arch. van de Nederlandse gezanten bij de Duitse Keizer
L OO 1.02.17 Arch. van de Nederlandse gezanten in de Zuidelijke Nederlanden
Leg Legatiearchieven (oud)
SG 1.01.02 arch. Staten-Generaal
SG 18e eeuw arch. Staten-Generaal, schaduwkopieën 18e eeuw
SGD coll. Staten Generaal Dubbelen
GRK 1.01.43 arch. Generaliteitsrekenkamer
RvS arch. Raad van State
SvH 3.01.04.01 arch. Staten van Holland
SS arch. Stadhouderlijke Secretarie
VOC 1.04.02 arch. VOC
Concordantie
SGD 1 1 SG
SGD 2 2 HOL
SGD 3 3 SG 18e eeuw
SGD 4 4 SG 18e eeuw
SGD 5 5 SG 18e eeuw
SGD 6 6 SG 18e eeuw
SGD 7 7 SG 18e eeuw
SGD 8 8 SG 18e eeuw
SGD 9 9 SG 18e eeuw
SGD 10 10 SG 18e eeuw
SGD 11 11 RvS
SGD 12 12 RvS
SGD 13 13 RvS
SGD 14 14 RvS
SGD 15 15 RvS
SGD 16 16 RvS
SGD 17 17 RvS
SGD 18 18 RvS
SGD 19 19 RvS
SGD 20 20 RvS
SGD 21 21 RvS
SGD 22 22 RvS
SGD 23 23 RvS
SGD 24 24 RvS
SGD 25 25 RvS
SGD 26 26 RvS
SGD 27 27 RvS
SGD 28 28 RvS
SGD 29 29 RvS
SGD 30 30 RvS
SGD 31 31 RvS
SGD 32 32 RvS
SGD 34 34 RvS
SGD 35 35 RvS
SGD 36 36 RvS
SGD 37 37 RvS
SGD 38 38 SS
SGD 39 39 GRK
SGD 40 40 RvS
SGD 41 41 RvS
SGD 42 42 RvS
SGD 43 43 RvS
SGD 44 44 RvS
SGD 45 45 RvS
SGD 46 46 RvS
SGD 47 47 RvS
SGD 48 48 RvS
SGD 49 49 RvS
SGD 50 50 RvS
SGD 51 51 RvS
SGD 52 52 RvS
SGD 53 53 RvS
SGD 54 54 RvS
SGD 55 55 RvS
SGD 56 56 RvS
SGD 57 57 RvS
SGD 58 58 RvS
SGD 59 59 RvS
SGD 60 60 RvS
SGD 61 61 RvS
SGD 62 62 RvS
SGD 63 GRK (1.01.43) - 94 GRK
SGD 64 GRK (1.01.43) - 95 GRK
SGD 65 GRK (1.01.43) - 96 GRK
SGD 66 FS (1.10.94) - 624 FAG
SGD 67 67 RvS
SGD 68 FS (1.10.94) - 631 FAG
SGD 69 FS (1.10.94) - 632 FAG
SGD 70 70 I SG
SGD 70 70 II SG
SGD 70 70 III SG
SGD 71 71 I SG
SGD 71 71 II SG
SGD 72 72 I SG
SGD 72 72 II SG
SGD 73 73 HOL
SGD 74 VOC (1.04.02) - 421 HOL
SGD 75 VOC (1.04.02) - 422 HOL
SGD 76 76 SG
SGD 77 77 SG
SGD 78 78 SG
SGD 79 79 HOL
SGD 80 80 HOL
SGD 81 81 HOL
SGD 82 82 SG
SGD 82* 82* SG
SGD 83 83 SG?
SGD 83* 88 SG
SGD 84 SvH (3.01.04.01) - 6333 HOL
SGD 85 VOC (1.04.02) - 424 HOL
SGD 86 Ontbreekt
SGD 87 Ontbreekt
SGD 88 88 SG
SGD 89 Ontbreekt
SGD 90 90 SG 18e eeuw
SGD 91 91 SG 18e eeuw
SGD 92 92 SG 18e eeuw
SGD 93 93 SG 18e eeuw
SGD 94 94 SG 18e eeuw
SGD 95 95 SG 18e eeuw
SGD 96 96 SG 18e eeuw
SGD 97 FS (1.10.94) - 343 FAG
SGD 98 98 SG 18e eeuw
SGD 99 99 SG 18e eeuw
SGD 100 100 SG 18e eeuw
SGD 101 101 SG 18e eeuw
SGD 102 102 SG 18e eeuw
SGD 103 103 SG 18e eeuw
SGD 104 104 SG 18e eeuw
SGD 105 105 SG 18e eeuw
SGD 106 106 SG 18e eeuw
SGD 107 107 SG 18e eeuw
SGD 108 108 SG 18e eeuw
SGD 109 109 SG 18e eeuw
SGD 110 110 SG 18e eeuw
SGD 111 111 SG 18e eeuw
SGD 112 112 SG 18e eeuw
SGD 113 113 SG 18e eeuw
SGD 114 114 HOL
SGD 115 115 HOL
SGD 116 116 HOL
SGD 117 117 HOL
SGD 118 118 HOL
SGD 119 119 SG 18e eeuw
SGD 120 120 HOL
SGD 121 121 SG 18e eeuw
SGD 122 122 HOL
SGD 123 123 HOL
SGD 124 SvH (3.01.04.01) - 1279a HOL
SGD 125 125 HOL
SGD 126 126 SG
SGD 127 127
SGD 128 128
SGD 129 129
SGD 130* 130
SGD 131 131
SGD 132 132
SGD 133 133
SGD 134 134
SGD 135 135
SGD 136 136
SGD 137 137
SGD 138 138
SGD 139 139
SGD 140 140
SGD 141 141
SGD 142 142
SGD 143 143
SGD 144 144 AITZEMA
SGD 145 145
SGD 146 146
SGD 147 147
SGD 148 148
SGD 149 149
SGD 150 150
SGD 151 151
SGD 152 152
SGD 153 153
SGD 154 154
SGD 155 155
SGD 156 156
SGD 157 SG (1.01.02) - 12693 SG
SGD 158 SG (1.01.02) - 12692 SG
SGD 159 SG (1.01.02) - 12690 SG
SGD 160 SG (1.01.02) - 12689 SG
SGD 161 SG (1.01.02) - 12688 SG
SGD 162 162 SG
SGD 163 163 VOC (1.04.02) - of WIC
SGD 164 164 SvZ
SGD 165 165 SvZ
SGD 166 166 SG 18e eeuw
SGD 167 167 SvZ
SGD 168 168 HOL
SGD 169 169 HOL
SGD 170 170 HOL
SGD 171 171 HOL
SGD 172 172 HOL
SGD 173 173 HOL
SGD 174-180 SG (1.01.02) - 4853-4859 SG
SGD 181 181 HOL C
SGD 181* 1075
SGD 182 182 SG
SGD 183 183 HOL A
SGD 184 184
SGD 185 185 HOL B
SGD 186 186 HOL A
SGD 187 187 HOL A
SGD 188 188 HOL C
SGD 189 189 HOL C
SGD 190 190 HOL
SGD 191 191 HOL
SGD 192 192 HOL
SGD 193 193 HOL
SGD 194 194
SGD 195 195
SGD 196 196 SG
SGD 197 197 GRK
SGD 198 198 GRK
SGD 199 199 GRK
SGD 200 200 GRK
SGD 201 201 GRK
SGD 202 202 GRK
SGD 203 203 GRK
SGD 204 204 GRK
SGD 205 205 GRK
SGD 206 206 GRK
SGD 207
SGD 208
SGD 209 209 GRK
SGD 210
SGD 211
SGD 212 212 GRK
SGD 213
SGD 214
SGD 215 215 GRK
SGD 216
SGD 217 217 GRK
SGD 218
SGD 219
SGD 220 220
SGD 220* 220*
SGD 221 221
SGD 221* 221*
SGD 222 222
SGD 223
SGD 224
SGD 225 225 GRK
SGD 226
SGD 227
SGD 228 228 GRK
SGD 229
SGD 230
SGD 231
SGD 232
SGD 233
SGD 234 234 GRK
SGD 235
SGD 236 FS (1.10.94) - 429 FAG
SGD 237 FS (1.10.94) - 430 FAG
SGD 238 238 GRK
SGD 239
SGD 240
SGD 241 FS (1.10.94) - 432 FAG
SGD 242 FS (1.10.94) - 433 FAG
SGD 243 243 GRK
SGD 244
SGD 245
SGD 246 246 GRK
SGD 247
SGD 248
SGD 249 FS (1.10.94) - 436 FAG
SGD 250 FS (1.10.94) - 437 FAG
SGD 251 251 GRK
SGD 252
SGD 253
SGD 254 254 GRK
SGD 255 255 GRK
SGD 256 256 GRK
SGD 257 257 GRK
SGD 258 258 GRK
SGD 259-267 Ontbreken
SGD 268-302 SG (1.01.02) - 3869-3903 SG
SGD 303 303 UB Leiden
SGD 304 304 UB Leiden
SGD 305 305 UB Leiden
SGD 306 306 UB Leiden
SGD 307 307 UB Leiden
SGD 308 308 UB Leiden
SGD 309 309 UB Leiden
SGD 310 310 UB Leiden
SGD 311 311 UB Leiden
SGD 312 312 UB Leiden
SGD 313 313 UB Leiden
SGD 314 314 UB Leiden
SGD 315 315 UB Leiden
SGD 316 316 UB Leiden
SGD 317 317 UB Leiden
SGD 318 318 UB Leiden
SGD 319 319 UB Leiden
SGD 320 320 UB Leiden
SGD 321 321 UB Leiden
SGD 322 322 UB Leiden
SGD 323 323 UB Leiden
SGD 324 324 UB Leiden
SGD 325 325 UB Leiden
SGD 326 326 UB Leiden
SGD 327 327 UB Leiden
SGD 328 328 UB Leiden
SGD 329 329 UB Leiden
SGD 330 330 UB Leiden
SGD 331 331 UB Leiden
SGD 332 332 UB Leiden
SGD 333 333 UB Leiden
SGD 334 334 UB Leiden
SGD 335 FS (1.10.94) - 1161 UB Leiden
SGD 336 336 UB Leiden
SGD 337 337 UB Leiden
SGD 338 338 UB Leiden
SGD 339 SG (1.01.02) - 4839 GRK
SGD 340 340 SG
SGD 340* 340* SG
SGD 341* 341* SG
SGD 341 341 SG
SGD 342 342 SG
SGD 343 343 SG
SGD 343* 343* SG
SGD 344 I 344 SG
SGD 344 II 344 SG
SGD 344* 344 SG
SGD 345 345 I
SGD 345 345 II
SGD 346 Ontbreekt
SGD 347 347 HOL
SGD 348 348 SG 18e eeuw
SGD 349 349 HOL
SGD 350 350 SG
SGD 351 351 HOL
SGD 352 352 HOL
SGD 353 SG (1.01.02) - 4859a SG
SGD 354 354 SG?
SGD 355 355
SGD 356 356 SG
SGD 357 357 HOL
SGD 358 358 HOL
SGD 359 359 HOL
SGD 360 360 HOL
SGD 361 361 HOL
SGD 362 362 HOL
SGD 363 363 HOL
SGD 364 364 HOL
SGD 365 365 HOL
SGD 366 366 HOL
SGD 367 367 SG
SGD 368 368 SG
SGD 369 369 SG
SGD 370 221*.
SGD 371 220*.
SGD 372 372 SG
SGD 373 373 SG
SGD 374 374 SG
SGD 375 375 SG
SGD 375* 375* SG 18e eeuw?
SGD 375** 375** SG 18e eeuw?
SGD 376 376 SG 18e eeuw?
SGD 377 377 SG 18e eeuw?
SGD 378 378 SG
SGD 379 379 HOL
SGD 380 380 HOL
SGD 381 381 SG 18e eeuw?
SGD 382 382 HOL
SGD 383 383 HOL
SGD 384 384 HOL
SGD 385 385 HOL
SGD 386 386 HOL
SGD 387 387 HOL
SGD 388 388 HOL
SGD 389 389 HOL
SGD 390 390 HOL
SGD 391 391 HOL
SGD 392 392 HOL
SGD 393 393 HOL
SGD 394 394 HOL
SGD 395 395 HOL
SGD 396 396 HOL
SGD 397 397 HOL
SGD 398 398 HOL
SGD 399 399 HOL
SGD 400 400 HOL
SGD 401 401 HOL
SGD 402 402 HOL
SGD 403 403 HOL
SGD 404 404 HOL
SGD 405 405 HOL
SGD 406 406 HOL
SGD 407 407 HOL
SGD 408 408 HOL
SGD 409 409 HOL
SGD 410 410 HOL
SGD 411 411 HOL
SGD 412 412 HOL
SGD 413 413 HOL
SGD 414 414 SG
SGD 415 415 SG
SGD 416 416 HOL
SGD 417 417 HOL
SGD 418 FS (1.10.94) - 518 FAG
SGD 419 419 HOL
SGD 420 420 HOL
SGD 421 421 HOL
SGD 422 422 HOL
SGD 423 423 HOL
SGD 424 424 HOL
SGD 425 425 HOL
SGD 426 426 HOL
SGD 427 427 HOL
SGD 428 428 HOL
SGD 429 429 HOL
SGD 430 430 HOL
SGD 431 430 HOL
SGD 432 432 HOL
SGD 433 433 HOL
SGD 434 434 HOL
SGD 435 435 HOL
SGD 436 436 HOL
SGD 437 437 HOL
SGD 438 438 HOL
SGD 439 439 HOL
SGD 440 440 HOL
SGD 441 441 HOL
SGD 442 442 HOL
SGD 443 443 HOL
SGD 444 444 HOL
SGD 445 445 HOL
SGD 446 446 HOL
SGD 447 447 HOL
SGD 448 448 HOL
SGD 449 449 HOL
SGD 450 450 HOL
SGD 451 451 HOL
SGD 452 452 HOL
SGD 453 453 HOL
SGD 454 454 HOL
SGD 455 455 HOL
SGD 456 456 HOL
SGD 457 457 HOL
SGD 458 458 HOL
SGD 459 459 HOL
SGD 460 460 HOL
SGD 461 461 HOL
SGD 462 462 HOL
SGD 463 463
SGD 464 464 HOL RP
SGD 465 465 HOL RP
SGD 466 466 HOL RP
SGD 467 467 HOL RP
SGD 468 468 HOL RP
SGD 469 469 HOL RP
SGD 470 470 HOL RP
SGD 471 471 HOL RP
SGD 472 472 HOL RP
SGD 473 473 HOL RP
SGD 474 474 HOL RP
SGD 475 475 HOL RP
SGD 476 476 SS
SGD 477 477 SS
SGD 478 478 SS
SGD 479 479 SS
SGD 480 480 SS
SGD 481 481 SS
SGD 482 482 SS
SGD 483 483 SS
SGD 484 484 SS
SGD 485 485 SS
SGD 486 486 SS
SGD 487 487 SS
SGD 488 488 SS
SGD 489 489 SS
SGD 490 SG (1.01.02) - 3633 SS
SGD 491 SG (1.01.02) - 3634 SS
SGD 492 SG (1.01.02) - 3635 SS
SGD 493 SG (1.01.02) - 3636 SS
SGD 494 SG (1.01.02) - 3637 SS
SGD 495 SG (1.01.02) - 3638 SS
SGD 496 SG (1.01.02) - 3641 SS
SGD 497 SG (1.01.02) - 3642 SS
SGD 498 SG (1.01.02) - 3643 SS
SGD 499 SG (1.01.02) - 3645 SS
SGD 500 SG (1.01.02) - 3646 SS
SGD 501 SG (1.01.02) - 3647 SS
SGD 502 SG (1.01.02) - 3649 SS
SGD 503 SG (1.01.02) - 3650 SS
SGD 504 SG (1.01.02) - 3651 SS
SGD 505 SG (1.01.02) - 3652 SS
SGD 506 SG (1.01.02) - 3654 SS
SGD 507 SG (1.01.02) - 3655 SS
SGD 508 SG (1.01.02) - 3656 SS
SGD 509 SG (1.01.02) - 3657 SS
SGD 510 SG (1.01.02) - 3659 SS
SGD 511 SG (1.01.02) - 3660 SS
SGD 512 SG (1.01.02) - 3661 SS
SGD 513 SG (1.01.02) - 3662 SS
SGD 514 SG (1.01.02) - 3664 SS
SGD 515 SG (1.01.02) - 3665 SS
SGD 516 SG (1.01.02) - 3666 SS
SGD 517 SG (1.01.02) - 3667 SS
SGD 518 FS (1.10.94) - 363 FAG B
SGD 519 FS (1.10.94) - 364 FAG B
SGD 520 FS (1.10.94) - 365 FAG B
SGD 521 FS (1.10.94) - 366 FAG B
SGD 522 522 SG 18e eeuw
SGD 523 523 SG 18e eeuw
SGD 524 524 SG 18e eeuw
SGD 525 525 SG 18e eeuw
SGD 526 526 SG 18e eeuw
SGD 527 527 SG 18e eeuw
SGD 528 528 SG 18e eeuw
SGD 529 529 SG 18e eeuw
SGD 530 530 SG 18e eeuw
SGD 531 531 SG 18e eeuw
SGD 532 532 SG 18e eeuw
SGD 533 533 SG 18e eeuw
SGD 534 534 SG 18e eeuw
SGD 535 535 SG 18e eeuw
SGD 536 536 SG 18e eeuw
SGD 537 537 SG 18e eeuw
SGD 538 538 SG 18e eeuw
SGD 539 539 SG 18e eeuw
SGD 540 540 SG 18e eeuw
SGD 540* SG (1.01.02) - 11132 SG 18e eeuw
SGD 541 541 SG 18e eeuw
SGD 542 542 SG 18e eeuw
SGD 543 543 SG 18e eeuw
SGD 544 544 SG 18e eeuw
SGD 545 545 SG 18e eeuw
SGD 546 546 SG 18e eeuw
SGD 547 547 SG 18e eeuw
SGD 548 548 SG 18e eeuw
SGD 549 549 SG 18e eeuw
SGD 550 550 SG 18e eeuw
SGD 551 551 SG 18e eeuw
SGD 552 552 SG 18e eeuw
SGD 553 553 SG 18e eeuw
SGD 554 554 SG 18e eeuw
SGD 555 555 SG 18e eeuw
SGD 556 556 SG 18e eeuw
SGD 557 557 SG 18e eeuw
SGD 558 558 SG 18e eeuw
SGD 559 559 SG 18e eeuw
SGD 560 560 SG 18e eeuw
SGD 561 561 SG 18e eeuw
SGD 562 562 SG 18e eeuw
SGD 563 563 SG 18e eeuw
SGD 564 564 SG 18e eeuw
SGD 565 565 SG 18e eeuw
SGD 566 566 SG 18e eeuw
SGD 567 567 SG 18e eeuw
SGD 568 568 SG 18e eeuw
SGD 569 569 SG 18e eeuw
SGD 570 570 SG 18e eeuw
SGD 571 571 SG 18e eeuw
SGD 572 572 SG 18e eeuw
SGD 573 573 SG 18e eeuw
SGD 574 574 SG 18e eeuw
SGD 575 575 SG 18e eeuw
SGD 576 576 SG 18e eeuw
SGD 577 577 SG 18e eeuw
SGD 578 578 SG 18e eeuw
SGD 579 579 SG 18e eeuw
SGD 580 580 SG 18e eeuw
SGD 581 581 SG 18e eeuw
SGD 582 582 SG 18e eeuw
SGD 583 583 SG 18e eeuw
SGD 584 584 SG 18e eeuw
SGD 585 585 SG 18e eeuw
SGD 586 586 SG 18e eeuw
SGD 587 587 SG 18e eeuw
SGD 588 588 SG 18e eeuw
SGD 589 589 SG 18e eeuw
SGD 590 590 SG 18e eeuw
SGD 591 591 SG 18e eeuw
SGD 592 592 SG 18e eeuw
SGD 593-997 SG (1.01.02) - 258-1733 SG
SGD 998 998 GRK
SGD 999 999 en L OO (1.02.17) - passim, FR 123 LEG
SGD 1000 1000 en L OO (1.02.17) - 60, FR 631 LEG
SGD 1001 1001 en L OO (1.02.17) - 60 LEG
SGD 1002 1002 LEG
SGD 1003 1003 en L OO (1.02.17) - 60 LEG
SGD 1004 1004 LEG
SGD 1005 1005 en L OO (1.02.17) - 63 LEG
SGD 1006 1006 en L OO (1.02.17) - 64, 65 LEG
SGD 1007 1007 en L OO (1.02.17) - 65 LEG
SGD 1008 1008 en L OO (1.02.17) - 66 LEG
SGD 1009 1009 en L OO (1.02.17) - 67 LEG
SGD 1010 1010 en L OO (1.02.17) - 67 LEG
SGD 1011 1011 en L OO (1.02.17) - 95 LEG
SGD 1012 1012 en L OO (1.02.17) - 68 LEG
SGD 1013 1013 en L OO (1.02.17) - 69, KE (1.02.05) - 153 LEG
SGD 1014 1014 en L OO (1.02.17) - 69, 85, KE (1.02.05) - 154, 155 LEG
SGD 1015 1015 en L OO (1.02.17) - 70, KE (1.02.05) - 156 SS
SGD 1016 1016 en L KE (1.02.05) - 157, 158 LEG
SGD 1017 1017 en L OO (1.02.17) - 70, KE (1.02.05) - 159 LEG
SGD 1018 1018 en L OO (1.02.17) - 70, 80, 171, KE (1.02.05) - 152, 153, 160, 161 LEG
SGD 1019 1019 LEG
SGD 1020 1020 en L OO (1.02.17) - 71, 165, 179, KE (1.02.05) - 172, 176 LEG
SGD 1021 1021 en L OO (1.02.17) - 68, 71, 154, 156, 163, 168, 300 LEG
SGD 1022 1022 en L KE (1.02.05) - 173 LEG
SGD 1023 1023 en L OO (1.02.17) - 72, KE (1.02.05) - 174 LEG
SGD 1024 1024 en L KE (1.02.05) - 194, 175 LEG
SGD 1025 1025 en L OO (1.02.17) - 73, KE (1.02.05) - 195 LEG
SGD 1026 1026 en L OO (1.02.17) - 73, 155, KE (1.02.05) - 196 LEG
SGD 1027 1027 en L OO (1.02.17) - 73, KE (1.02.05) - 197 LEG
SGD 1028 1028 LEG
SGD 1029 1029 en L KE (1.02.05) - 198 LEG
SGD 1029* L KE (1.02.05) - 199 LEG
SGD 1030 GRK (1.01.43) - 27
SGD 1031 L KE (1.02.05) - 101 LEG
SGD 1032 L KE (1.02.05) - 102 LEG
SGD 1033 L KE (1.02.05) - 105 LEG
SGD 1034 L KE (1.02.05) - 152 LEG
SGD 1035 L KE (1.02.05) - 189-193 LEG
SGD 1036 L FR (1.02.14) - 80- 85 LEG
SGD 1037 L FR (1.02.14) - 80- 85 LEG
SGD 1038 L OO (1.02.17) - 47-59 LEG
SGD 1039 L OO (1.02.17) - 59 LEG
SGD 1040 1040 SS
SGD 1041 1041 SS
SGD 1042 1042 SS
SGD 1043-1044 Ontbreken
SGD 1045 1045 GRK
SGD 1045* 1045* GRK
SGD 1046-1047 Ontbreken
SGD 1048 1048 RvS
SGD 1049 1049 RvS
SGD 1050 1050
SGD 1051 1051
SGD 1052 1052
SGD 1053 1053 SG
SGD 1054 1054
SGD 1055 1055
SGD 1056 1056
SGD 1057 1057
SGD 1058 1058
SGD 1059 Overgebracht naar SGD 130*
SGD 1060 SG (1.01.02) - 8581
SGD 1061 HOP (1.10.97) - 49 HOP
SGD 1062 HOP (1.10.97) - 50 HOP
SGD 1063 HOP (1.10.97) - 57 HOP
SGD 1064 HOP (1.10.97) - 64 HOP
SGD 1065 HOP (1.10.97) - 65 HOP
SGD 1066 HOP (1.10.97) - 72 HOP
SGD 1067 HOP (1.10.97) - 74 HOP
SGD 1068 HOP (1.10.97) - 75 HOP
SGD 1069 ?
SGD 1070 ?
SGD 1071 ?
SGD 1072 SG (1.01.02) - 4810 HOL
SGD 1073 SG (1.01.02) - 4811 HOL
SGD 1073* SG (1.01.02) - 4812 SS
SGD 1074 SvH (3.01.04.01) - 1280a HOL C
SGD 1075 1075 SG
SGD 1076 1076 SG
SGD 1077 1077 SG
SGD 1078 SG (1.01.02) - 4562 SG
SGD 1079 SG (1.01.02) - 8482 SG
SGD 1080 1080 SG
SGD 1081 1081 SG
SGD 1082 FS (1.10.94) - 637 FAG
SGD 1083 1083
SGD 1084 FS (1.10.94) - 598 FAG
SGD 1085 FS (1.10.94) - 626 FAG
SGD 1086 1086 o.m. RvS
SGD 1087 1087
SGD 1088 1088
SGD 1089 1089
SGD 1090 1090 Van Citters
SGD 1091 1091 Aanw. 1891 20a
SGD 1092 1092 Aanw 1902 XIV 9
SGD 1093 1093 Aanw 1902 XIV 10
SGD 1094-1100 Ontbreken
SGD 1101 1101
SGD 1102 1102
SGD 1103 1103 HOL A
SGD 1104 1104 HOL A
SGD 1105 1105 SvZ
SGD 1106 1106
SGD 1107 1107 HOL A
SGD 1108 1108 SvZ
SGD 1109 FS (1.10.94) - 347 FAG B
SGD 1110 FS (1.10.94) - 348 FAG B
SGD 1111 FS (1.10.94) - 349 FAG B
SGD 1112 1112 HOL C
SGD 1113 1113 SvZ
SGD 1114 1114 HOL
SGD 1115 FS (1.10.94) - 353 FAG B
SGD 1116 1116 HOL
SGD 1117 1117 HOL
SGD 1118 FS (1.10.94) - 354 FAG B
SGD 1119 1119 HOL
SGD 1120 1120 HOL
SGD 1121 1121 HOL
SGD 1122 1122 HOL C
SGD 1123 1123 HOL C
SGD 1124 1124 HOL C
SGD 1125 1125 HOL C
SGD 1126 1126 HOL C
SGD 1127 1127 HOL
SGD 1128 1128 HOL
SGD 1129 FS (1.10.94) - 355 FAG
SGD 1130 1130 SG
SGD 1131 1131 HOL C
SGD 1132 FS (1.10.94) - 358 FAG B
SGD 1133 FS (1.10.94) - 359 FAG A
SGD 1134 FS (1.10.94) - 360 FAG B
SGD 1135 FS (1.10.94) - 361 FAG B
SGD 1136 FS (1.10.94) - 362 FAG B
SGD 1137 FS (1.10.94) - 367 FAG B
SGD 1138 FS (1.10.94) - 368 FAG B
SGD 1139 1139 HOL
SGD 1140 1140 HOL
SGD 1141 1141 HOL
SGD 1142 1142 HOL
SGD 1143 1143 HOL
SGD 1144 1144 HOL
SGD 1145 1145 HOL
SGD 1146 1146 HOL
SGD 1147 1147 HOL
SGD 1148 1148 HOL
SGD 1149 FS (1.10.94) - 374 FAG B
SGD 1150 FS (1.10.94) - 375 FAG B
SGD 1151 FS (1.10.94) - 376 FAG B
SGD 1152 FS (1.10.94) - 377 FAG B
SGD 1153 FS (1.10.94) - 378 FAG B
SGD 1154 FS (1.10.94) - 379 FAG B
SGD 1155 FS (1.10.94) - 380 FAG B
SGD 1156 FS (1.10.94) - 381 FAG B
SGD 1157 FS (1.10.94) - 382 FAG B
SGD 1158 FS (1.10.94) - 383 FAG B
SGD 1159 FS (1.10.94) - 387 FAG B
SGD 1160 FS (1.10.94) - 388 FAG B
SGD 1161 FS (1.10.94) - 389 FAG B
SGD 1162 FS (1.10.94) - 390 FAG B
SGD 1163 FS (1.10.94) - 391 FAG B
SGD 1164 FS (1.10.94) - 392 FAG B
SGD 1165 FS (1.10.94) - 393 FAG B
SGD 1166 FS (1.10.94) - 394 FAG B
SGD 1167 1167
SGD 1168 1168
SGD 1169 FS (1.10.94) - 395 FAG B
SGD 1170 FS (1.10.94) - 396 FAG B
SGD 1171 1171 FAG B
SGD 1172 FS (1.10.94) - 397 FAG B
SGD 1173 1173 VOC of WIC
SGD 1174 FS (1.10.94) - 398 FAG B
SGD 1175 1175
SGD 1176 FS (1.10.94) - 399 FAG B
SGD 1177 1177 SG
SGD 1178 1178 SG
SGD 1179 1179 SG
SGD 1180 1180 SG
SGD 1181 1181 SG
SGD 1182 1182 SG
SGD 1183 1183 SG
SGD 1184 1184 SG
SGD 1185 1185 GRK
Beschrijving van de series en archiefbestanddelen
- Resoluties, A.
  - Kopieregisters van ordinaris resoluties., 1577-1579; 1-2; 1 deel en 1 pak
    - 1577. Met index, 1
      Dit deel behoort tot het archief van de Staten-Generaal.
    - 1578-1579. Losse katerns, 2; 1 pak
      Deze katerns behoren tot de archieven van Holland (Staten van Holland, Gecommitteerde Raden of een der raadpensionarissen).